【裁判字號】    97,訴,1632
【裁判日期】    971030
【裁判案由】    違反毒品危害防制條例
【裁判全文】
臺灣臺南地方法院刑事判決              97年度訴字第1632號
公  訴  人  臺灣臺南地方法院檢察署檢察官
被      告  甲○○
                    （另案在臺灣臺南監獄臺南分監執行中）
上列被告因違反毒品危害防制條例案件，經檢察官提起公訴（97
年度毒偵字第1778號），被告於本院行準備程序中就被訴犯罪事
實為有罪之陳述，本院合議庭裁定由受命法官獨任行簡式審判程
序，判決如下：
    主  文
甲○○施用第一級毒品，累犯，處有期徒刑拾月。扣案之第一級
毒品海洛因壹包（含包裝袋，檢驗前淨重零點壹零伍公克，檢驗
後淨重零點零玖陸公克）沒收銷燬之。
    事實及理由
一、犯罪事實：
  (一)甲○○曾因違反毒品危害防制條例之施用毒品案件，經本院
    以89年度毒聲字第2642號裁定送勒戒處所觀察、勒戒後，認
    有繼續施用毒品之傾向，再經本院以90年度毒聲字第64號裁
    定令入戒治處所施以強制戒治，嗣停止戒治付保護管束，至
    民國91年1月7日保護管束期滿視為執行完畢。然甲○○並未
    戒除毒癮，於94年9月8日晚間10時許，因施用第一級毒品致
    不能安全駕駛動力交通工具之程度，仍騎乘機車上路，致與
    他人發生車禍，經本院分別以94年度訴字第1533號、94年度
    交易字第 134號判決判處有期徒刑1年、3月，經提起上訴後
    ，由臺灣高等法院臺南分院分別以95年度上訴字第 275號、
    95年度交上易字第 212號判決駁回上訴確定；嗣經定其應執
    行之刑為有期徒刑1年1月，再經減刑為有期徒刑 6月又15日
    ，執行至96年 7月16日徒刑執行完畢出監。然甲○○仍未戒
    除毒癮，再度於96年10月間施用第一級毒品，經本院以97年
    度訴字第2號判決判處有期徒刑9月確定，現在監執行中。
  (二)惟甲○○不知悔改，竟於前開施用毒品案件經追訴處罰後 5
    年內，再度基於施用第一級毒品之犯意，於97年 7月14日下
    午2時許，在其位於臺南市○○區○○路1段703巷64號之1住
    處內，以注射方式施用第一級毒品海洛因 1次。嗣於同日晚
    間 6時10分許，甲○○因另案遭通緝，為警在臺南市○○區
    ○○路1段703巷65號前查獲，並當場在其褲袋內扣得第一級
    毒品海洛因1包（含包裝袋，檢驗前淨重0.105公克，檢驗後
    淨重 0.096公克）。員警對甲○○採尿送驗，在其尿液中驗
    出嗎啡陽性反應而查知上情。
  (三)案經臺南市警察局第三分局報請臺灣臺南地方法院檢察署檢
    察官偵查起訴。
二、前項犯罪事實，有下列事證足資證明：
  (一)被告甲○○於警詢、偵查及本院審理中所為之自白。
  (二)卷附臺南市警察局第三分局偵辦毒品危害防制條例案送驗尿
    液及年籍對照表、採尿同意書（見警卷第12、13頁）、詮昕
    科技股份有限公司97年8月1日出具之報告編號：00000000號
    濫用藥物尿液檢驗報告1紙（見偵查卷第14頁）。
  (三)卷附高雄市立凱旋醫院97年 8月17日高市凱醫驗字第7911號
    濫用藥物成品檢驗鑑定書1份（見偵查卷第5頁）。
  (四)扣案之第一級毒品海洛因1包（含包裝袋，檢驗前淨重0.105
    公克，檢驗後淨重0.096公克）。
三、論罪科刑：按海洛因為毒品危害防制條例第2條第2項第 1款
    所定之第一級毒品，不得非法持有、施用。又被告曾因施用
    毒品案件，有前述犯罪事實欄所載經觀察、勒戒、強制戒治
    暨受刑之宣告之紀錄，有臺灣高等法院被告全國前案紀錄表
    在卷可稽，其於強制戒治處分執行完畢釋放後 5年內既曾因
    施用毒品經法院判處罪刑確定，揆諸最高法院95年5月9日95
    年度第 7次刑事庭會議決議意旨，被告本次施用毒品犯行仍
    應依法追訴處罰。是核被告施用海洛因之行為，所為係犯毒
    品危害防制條例第10條第 1項之施用第一級毒品罪。被告施
    用第一級毒品海洛因時持有海洛因之低度行為，為施用之高
    度行為所吸收，不另論罪。另被告有如犯罪事實欄所載之有
    期徒刑執行完畢紀錄，有臺灣高等法院被告前案紀錄表在卷
    可按，其於前開有期徒刑之執行完畢後 5年內，故意再犯本
    案有期徒刑以上之施用第一級毒品罪，為累犯，應依刑法第
    47條第 1項之規定加重其刑。爰審酌第一級毒品海洛因戕害
    身心，而被告前因施用毒品經送觀察、勒戒、強制戒治處分
    以及刑之執行後，猶不思戒絕革除惡習，再次施用第一級毒
    品，顯未因前所受觀察、勒戒、強制戒治處分暨刑之執行而
    記取教訓，惟其施用毒品所生危害，實以自戕身心健康為主
    ，對於他人生命、身體、財產等法益，尚無明顯而重大之實
    害，兼衡其犯罪後坦承犯行等一切情狀，量處如主文所示之
    刑，以示懲儆。
四、沒收之宣告：扣案之白色粉末1包（檢驗前淨重0.105公克，
    、檢驗後淨重 0.096公克），業經高雄市立凱旋醫院鑑定確
    屬第一級毒品海洛因無誤，已如前述；而盛裝上開扣案毒品
    之空包裝袋，無論以何種方式將之與內裝之毒品分離，包裝
    袋內均會有極微量之毒品殘留，此有法務部調查局93年3 月
    19日調科壹字第 09300113060號函可資查考，則毒品包裝袋
    內所含之毒品既不論以何種方法均無法將附著於袋內之毒品
    析離，均應整體視為查獲之第一級毒品海洛因，並依毒品危
    害防制條例第18條第1項前段之規定，宣告沒收銷燬之。
五、據上論斷，應依刑事訴訟法第299條第1項前段、第273條之1
    第1項、第310條之 2、第454條第2項，毒品危害防制條例第
    10條第1項、第18條第1項前段，刑法第11條前段、第47條第
    1項，判決如主文。
六、如不服本判決，應於收受本判決後10日內，向本院提出上訴
    書狀，並應敘述具體理由。如未敘述上訴理由者，應於上訴
    期間屆滿後20日內向本院補提理由書狀。
本案經檢察官黃裕堯到庭執行職務。
中    華    民    國    97    年    10    月    30    日
                  刑事第八庭    法  官  周紹武
以上正本證明與原本無異。
如不服本判決應於收受本判決後10日內向本院提出上訴書狀，並
應敘述具體理由。其未敘述上訴理由者，應於上訴期間屆滿後20
日內向本院補提理由書狀（均須按他造當事人之人數附繕本）「
切勿逕送上級法院」。
                                書記官  徐晨芳
中    華    民    國    97    年    10    月    30    日
附錄本案論罪科刑法條全文：
毒品危害防制條例第10條第1項
施用第一級毒品者，處 6 月以上 5 年以下有期徒刑。


司法院資訊處製作；財團法人民間司法改革基金會備份。
